臺灣彰化地方法院民事裁定
110年度消債更字第67號
聲  請  人  
即債務人    蔡駿棠  
代  理  人  陳青來律師(法扶律師)  
上列聲請人因消費者債務清理事件聲請更生，本院裁定如下：
    主    文
債務人蔡駿棠自中華民國110年11月15日下午4時起開始更生程序
。
命司法事務官進行本件更生程序。
    理    由
一、按債務人不能清償債務或有不能清償之虞，且無擔保或無優
    先權之債務總額未逾新臺幣（下同）1,200萬元者，於法院
    裁定開始清算程序或宣告破產前，得向法院聲請更生。消費
    者債務清理條例第3條、第42條第1項定有明文。又按債務人
    對於金融機構負債務者，在聲請更生或清算前，應向最大債
    權金融機構請求協商債務清償方案，或向其住、居所地之法
    院或鄉、鎮、市、區調解委員會聲請債務清理之調解。法院
    開始更生程序之裁定，應載明其年、月、日、時，並即時發
    生效力。法院裁定開始更生或清算程序後，得命司法事務官
    進行更生或清算程序。消費者債務清理條例第151條第1項、
    第45條第1項、第16條第1項分別定有明文。
二、聲請意旨略以：聲請人積欠無擔保或無優先權債權人之債務
    總額404,343元，經前置調解不成立（本院110年度司消債調
    字第125號）。聲請人每月收入約25,645元(含從事按摩平均
    每月收入約15,000元、每月領取身障補助金8,836元、疫情
    紓困所得及三節補助金等），支出必要費用25,346元(含扶
    養父母及就讀大學之兒子)，沒有財產（登記之自用小客車
    一輛老舊已賣給環保公司，未向監理機關辦理報廢)，有不
    能清償債務情事。聲請人最近5年內無從事營業活動，亦未
    經法院裁定開始清算程序或宣告破產。請求准予裁定開始更
    生程序等語。
三、查聲請人主張之事實，業據其提出調解不成立證明書、財產
    及收入狀況說明書、存摺、債權人清冊、債務人清冊、財團
    法人金融聯合徵信中心查詢當事人綜合信用報告回覆書、全
    國財產稅總歸戶財產查詢清單、綜合所得稅各類所得資料清
    單、投保資料表、戶籍謄本、身心障礙證明、低收入戶證明
    書、行車執照、親屬系統表、更生償還計畫書、償還計劃表
    等為證。並有本院依職權查詢之勞保與就保資料、稅務電子
    閘門財產所得調件明細表；向財政部中區國稅局北斗稽徵所
    查詣之聲請人107至109年度綜合所得稅各類所得資料清單；
    向財團法人金融聯合徵信中心查詢之當事人綜合信用報告及
    債務清理條例前置協商專用債權人清冊；向臺灣集中保管結
    算所股份有限公司調查詢之相關集保帳戶往來明細資料等在
    卷可稽。堪認聲請人有不能清償債務之情事，且其無擔保或
    無優先權之債務總額未逾1,200萬元。此外，復查無聲請人
    有消費者債務清理條例第6條第3項、第8條或第46條所定駁
    回更生聲請之事由存在。從而，聲請人聲請更生，應予准許
    ，並依前開規定命司法事務官進行本件更生程序。爰裁定如
    主文所示。
中　　華　　民　　國　　110 　年　　11　　月　　15　　日
                  民事第三庭    法　官　羅秀緞
以上正本係照原本作成。
本件不得抗告。
本裁定已於中華民國110年11月15日下午4時公告。
中　　華　　民　　國　　110 　年　　11　　月　　15　　日
                                書記官　蔡忻彤